臺灣臺中地方法院刑事判決
111年度交易字第1188號
公  訴  人  臺灣臺中地方檢察署檢察官
被      告  王建超


上列被告因公共危險案件，經檢察官提起公訴（111年度偵字第2
6850號），被告就被訴事實為有罪之陳述，經告知簡式審判程序
之旨，並聽取當事人之意見後，本院裁定進行簡式審判程序，判
決如下：
    主      文
王建超駕駛動力交通工具而吐氣所含酒精濃度達每公升零點二五
毫克以上，累犯，處有期徒刑伍月，併科罰金新臺幣貳萬元，有
期徒刑如易科罰金，罰金如易服勞役，均以新臺幣壹仟元折算壹
日。
    犯罪事實及理由
一、本案犯罪事實及證據，除證據部分補充「被告王建超於本院
    審理時之自白、公路監理電子閘門系統證號查詢汽車駕駛人
    資料」外，其餘均引用檢察官起訴書之記載（如附件）。
二、論罪科刑：
(一)核被告所為，係犯刑法第185條之3第1項第1款之駕駛動力交
    通工具而吐氣所含酒精濃度達每公升零點二五毫克以上罪。
(二)被告有如起訴書犯罪事實欄所載之前案科刑及執行完畢紀錄
    之事實，業據被告於本院審理時均坦承不諱，並有臺灣高等
    法院被告前案紀錄表在卷可稽，其於受前揭有期徒刑之執行
    完畢後，5年以內故意再犯本案有期徒刑以上之罪，為累犯
    ；又審酌被告構成累犯之前案與本案同為酒後駕車之公共危
    險案件，行為態樣與所犯罪質均相同，檢察官主張被告對刑
    罰之反應力薄弱，請依刑法第47條第1項規定，加重其刑等
    語，應屬有據，尚無致被告所受刑罰超過其所應負擔罪責之
    情形，爰依刑法第47條第1項規定，加重其刑。
(三)爰以行為人責任為基礎，審酌被告不顧政府機關及新聞媒體
    一再宣導酒精成分對於人之意識、控制能力具有不良影響，
    飲酒後會導致對事物之辨識及反應能力較平常薄弱，而酒後
    駕車將對往來公眾及駕駛人自身皆具有高度危險性，且被告
    除前述構成累犯之前科紀錄外（未與累犯重複評價），另曾
    因其他酒後駕車之公共危險案件，經法院判處罪刑，顯見其
    對於法令嚴禁酒駕乙事，應已知之甚詳，又其普通小客車之
    駕駛執照於108年間吊銷後，並未重新考領，已不具有駕駛
    自用小客車之資格，其所駕駛之車牌號碼00-0000號自用小
    客車之牌照，亦於108年間註銷，不得行駛，詎其在彰化縣
    鹿港鎮某工廠飲用含有酒精之保力達後，雖經稍事休息，然
    其體內酒精成分尚未完全退去，即為圖一己往來交通之便，
    逕行駕駛自用小客車上路，並行經台74線快速道路，其酒後
    所駕駛之動力交通工具種類、所行駛之路段，對於道路交通
    安全所生之危險性，顯較一般機、慢車或行駛於一般公路之
    車輛更高，並因其開車未依規定繫安全帶、車輛懸掛之車牌
    已遭註銷而為警攔查，發現其身上有酒味，對其施以吐氣式
    酒精濃度檢測，測得其吐氣中所含酒精濃度已達每公升0.30
    毫克，所為誠屬不該，自應予較重之非難；惟考量被告犯後
    均坦認犯行，且所幸並未肇事造成他人傷亡或財產損害前，
    即為警查獲，兼衡其自陳為國中肄業學歷之教育程度，從事
    粗工，日薪約新臺幣1100元，未婚，無子女，家中有媽媽、
    二哥、三哥，其中三哥是重度殘障，其與二哥責任都很重，
    家庭經濟狀況不佳之家庭經濟與生活狀況等一切情狀，量處
    如主文所示之刑，並諭知有期徒刑如易科罰金，罰金如易服
    勞役之折算標準。
三、依刑事訴訟法第273條之1第1項、第299條第1項前段、第310
    條之2、第454條第2項，刑法第185條之3第1項第1款、第47
    條第1項、第41條第1項前段、第42條第3項前段，刑法施行
    法第1條之1第1項，判決如主文。
四、如不服本判決，應於本判決送達之日起20日內，以書狀敘述
    具體理由，向本院提出上訴（應附繕本）。
本案經檢察官李毓珮提起公訴，檢察官林岳賢到庭執行職務。
中　　華　　民　　國　　111 　年　　10　　月　　18　　日
                   刑事第十九庭  法  官  何紹輔
以上正本證明與原本無異。
　　　　                         書記官  林政佑
中　　華　　民　　國　　11　　年　　10　　月　　18　　日
【附錄本案論罪科刑法條全文】
中華民國刑法第185條之3
駕駛動力交通工具而有下列情形之一者，處3年以下有期徒刑，
得併科30萬元以下罰金：
一、吐氣所含酒精濃度達每公升零點二五毫克或血液中酒精濃度
    達百分之零點零五以上。
二、有前款以外之其他情事足認服用酒類或其他相類之物，致不
    能安全駕駛。
三、服用毒品、麻醉藥品或其他相類之物，致不能安全駕駛。
因而致人於死者，處3年以上10年以下有期徒刑，得併科2百萬元
以下罰金；致重傷者，處1年以上7年以下有期徒刑，得併科1百
萬元以下罰金。
曾犯本條或陸海空軍刑法第54條之罪，經有罪判決確定或經緩起
訴處分確定，於十年內再犯第1項之罪因而致人於死者，處無期
徒刑或5年以上有期徒刑，得併科3百萬元以下罰金；致重傷者，
處3年以上10年以下有期徒刑，得併科2百萬元以下罰金。


【附件】
臺灣臺中地方檢察署檢察官起訴書                      籍股
                                    111年度偵字第26850號
　　被　　　告　王建超　男　44歲（民國00年00月00日生）
　　　　　　　　　　　　住○○市○○區○村○街0號6樓之7
　　　　　　　　　　　　國民身分證統一編號：Z000000000號
上列被告因公共危險案件，業經偵查終結，認應提起公訴，茲將
犯罪事實及證據並所犯法條分敘如下：
　　　　犯罪事實
一、王建超前有2次酒後駕車之公共危險前科，最近1次經臺灣臺
    中地方法院以107年度中交簡字第563號判決判處有期徒刑3
    月確定，於民國108年2月25日易服社會勞動後改易科罰金執
    行完畢。詎仍不知悔改，自111年5月22日16時5分許起至同
    日16時10分許止，在彰化縣鹿港鎮洋厝里台17線附近工廠內
    ，飲用酒類若干後，竟不顧飲酒後其注意力及操控力已因酒
    精作用之影響而降低，仍於同日18時15分許，自前開處所，
    駕駛車牌號碼00-0000號自用小客車上路。嗣於同日19時10
    分許，途經臺中市太平區新平路1段與環太東路口時，經員
    警發現其開車未繫安全帶、車輛懸掛之車牌已註銷而攔檢盤
    查，發現其渾身酒氣，遂於同日19時21分許，對王建超進行
    吐氣酒精濃度測試，測得其吐氣所含酒精濃度達每公升0.3
    毫克，而查獲上情。
二、案經臺中市政府警察局太平分局報告偵辦。
　　　　證據並所犯法條
一、上揭犯罪事實，業據被告王建超於警詢時及偵查中坦承不諱
    ，並有酒精測定紀錄表、員警職務報告、車輛詳細資料報表
    、臺中市政府警察局舉發違反道路交通管理事件通知單影本
    各1份附卷可參，足認被告之自白與事實相符，是其犯嫌堪
    以認定。
二、核被告所為，係犯刑法第185條之3第1項第1款之公共危險罪
    嫌。又查被告前有如犯罪事實欄所載之論罪科刑及執行情形
    ，有本署刑案資料查註紀錄表附卷可憑，其於徒刑執行完畢
    5年內，故意再犯本件有期徒刑以上之罪，為累犯，且被告
    前開各案所犯核與本案罪質、罪名均屬相同，足見其非一時
    失慮、偶然之犯罪，甚且相同類型之犯罪，一犯再犯，屢經
    查獲而不思悔改，足徵被告有其特別惡性，且對刑罰之反應
    力顯然薄弱，請參照司法院大法官釋字第775號解釋意旨及
    刑法第47條之規定，審酌依累犯之規定加重其刑。另請審酌
    被告前有2次酒駕前科，猶為本件犯行，顯見其毫無悔意，
    漠視路上人車之安全，請從重量刑，以資懲儆。
三、依刑事訴訟法第251條第1項提起公訴。
　　此　致
臺灣臺中地方法院
中　　華　　民　　國　 111　　年　　7 　　月　　12　　日
　　　　　　　　　　　　　　　檢　察　官　李毓珮